# 请教陈版主，主要经营资产在国外的企业如果想在国内挂牌新三板或者ipo，可行吗？

提问人：我还不会飞 时间：2017-02-13 12:17:31
请教陈版，主要经营资产在国外的国内企业如果想在国内挂牌新三板或者ipo，可行吗？与一般公司相比，此类公司挂牌或者ipo有没有其他的附加条件或者规定？

回答人：chenyiwei
直接IPO的情况较少见。目前的多数做法是已上市公司通过海外并购逐步扩大海外业务占比。建议查找一下有无类似案例。 因为IPO中对供应商和客户的现场访问和访谈等有严格要求，对函证、盘点等基本审计程序的落实情况也监管严格，因此要考虑此类企业能否适应在国内上市的监管要求。另外此类企业的经营主要在国外，国内对其认知度较低，也是选择IPO地点时需要考虑的因素之一。